【裁判字號】    92,台上,1378
【裁判日期】    920320
【裁判案由】    準強盜
【裁判全文】
最高法院刑事判決                              九十二年度台上字第一三七八號
    上  訴  人  甲○○
    選任辯護人  陳德峰律師
右上訴人因準強盜案件，不服台灣高等法院中華民國九十一年十一月二十八日第二審
判決（九十一年度上訴字第三二九七號，起訴案號：台灣士林地方法院檢察署九十一
年度偵緝字第二三號），提起上訴，本院判決如左：
    主  文
上訴駁回。
    理  由
按刑事訴訟法第三百七十七條規定，上訴於第三審法院，非以判決違背法令為理由，
不得為之。是提起第三審上訴，應以原判決違背法令為理由，係屬法定要件。如果上
訴理由狀並未依據卷內訴訟資料，具體指摘原判決不適用何種法則或如何適用不當，
或所指摘原判決違法情事，顯與法律規定得為第三審上訴理由之違法情形，不相適合
時，均應認其上訴為違背法律上之程式，予以駁回。本件原判決綜合調查證據之結果
，認上訴人甲○○犯有修正前刑法第三百二十九條竊盜，因脫免逮捕，而當場施以強
暴罪之事實，因認第一審判決，論上訴人以上開罪名，量處有期徒刑年陸月，為無
不合，予以維持，駁回上訴人在第二審之上訴，已詳認定犯罪事實之依據及憑以認
定之理由，並對上訴人否認犯罪之辯詞，如何不足採信，均已依據卷內資料予以指駁
及說明，從形式上觀察，原判決並無違背法令情形。按事實之認定及證據之取捨，乃
屬事實審法院之職權，證人所為供述及合法調查所得證據，何者為可採，事實審法院
本得參酌其他相關證據為自由之判斷，苟無違反經驗法則或論理法則，自難指為違法
。原判決依憑上訴人於一審偵審時之部分自白，被害人陳天發及證人陳顏清子於警訊
或偵審時之指訴或供證，贓物認領保管單壹紙，照片壹幅，及其他調查證據之結果，
認定上訴人確有本件準強盜罪犯行，摒棄不採上訴人事後有利之辯詞，經核其證據之
取捨及證明力之判斷於法均無不合。上訴意旨仍執陳詞，謂上訴人向陳顏清子表明系
爭皮包乃於資源回收處所拾得，因陳顏清子大聲喊「小偷」，上訴人始心生害怕逃跑
，陳顏清子所為上訴人對其施予暴行之指訴，與常理不符，原判決以推測之詞所為不
利上訴人之認定，顯有不適用證據法則及理由不備之違法等語，係就原判決理由一已
詳為論斷與說明之事項，再事爭執，殊非適法之第三審上訴理由。次按審理事實之法
院，其認定被告犯罪事實所憑之證據，並不以直接證據為限，間接證據亦包括在內，
凡綜合調查所得之各種直接及間接證據，本於推理之作用得其心證，而為事實之判斷
，既與事實無違，此項判斷即與完全憑空推測迥異，即不容任意指為違法。原判決並
非僅依憑陳顏清子之證詞，為認定其準強盜犯行之唯一證據，而係引述上開各種證據
，本於推理之作用予以綜合判斷，查明確與事實相符，要難指為調查未盡、不適用法
則及理由不備。又陳顏清子於警訊及一審偵審時之證詞，經核前後一致，且與事實相
符，原判決採信其證詞，並資為論罪基礎，尚無違採證法則。此外，上訴人徒憑己意
，對原審採證認事職權之適法行使及原判決理由已詳為論斷之事項，任意爭辯，顯與
法定上訴第三審之形式要件不符，其上訴違背法律上之程式，應予駁回。
據上論結，應依刑事訴訟法第三百九十五條前段，判決如主文。
中      華      民      國    九十二    年      三      月     二十     日
                              最高法院刑事第五庭
                                  審判長法官  謝  家  鶴
                                        法官  洪  文  章
                                        法官  花  滿  堂
                                        法官  陳  世  淙
                                        法官  洪  佳  濱
      右正本證明與原本無異
                                              書  記  官
中      華      民      國    九十二    年      四      月      一      日


司法院資訊處製作；財團法人民間司法改革基金會備份。
